臺灣桃園地方法院刑事判決
111年度交簡上字第243號
上  訴  人  臺灣桃園地方檢察署檢察官 
被      告  江錦爕


上列上訴人即被告因過失傷害案件，不服本院民國111年5月30日
所為之111年度壢交簡字第842號刑事簡易判決（聲請簡易判決處
刑書案號：111年度偵字第11915號），提起上訴，本院管轄之第
二審合議庭判決如下：
    主  文
上訴駁回。
江錦爕緩刑貳年。
    事實及理由
一、本案經本院管轄之第二審合議庭審理結果，認原審以被告江
    錦爕犯刑法第284條前段之過失傷害罪，及符合自首要件並
    依刑法第62條前段減輕其刑後，判處拘役25日，並諭知易科
    罰金之折算標準，經核其認事用法及量刑均無不當，應予維
    持，並補充：被告於本院之自白外，其餘均引用原審刑事簡
    易判決書記載之犯罪事實、證據及理由（如附件）。
二、本件檢察官據告訴人劉榮信具狀請求上訴，上訴意旨略以：
    原審判決審酌被告領有適當之駕駛執照，其駕車上路即應遵
    守交通規則，詎其身為轉彎車，本應讓身為直行車之告訴人
    劉榮信先行，竟疏未遵守規定，終肇至本案事故發生，所為
    實有不該，復衡酌被告犯後未對犯行坦認之態度，迄今尚未
    與告訴人達成和解並賠償其損害，犯罪所生危害並無減輕；
    兼衡被告違反注意義務之情節與程度、告訴人所受傷勢輕重
    ，於警詢中自述國中畢業之教育程度、業工、家庭經濟狀況
    小康等一切情狀，而量處拘役25日，然查，被告於事發後屢
    屢推卸責任，迄今尚未與告訴人達成和解並賠償其損害，原
    審量刑過輕、有失公平，是難認原審判決對被告已罰當其罪
    並符於社會之法律情感、罪刑相當及實現刑罰權分配之正義
    ，故認原審拳判決顯然過輕而有未當，請求將原判決撤銷更
    為適當合法之判決等語。
三、按法官於有罪判決如何量處罪刑，甚或是否宣告緩刑，均為
    實體法賦予審理法官裁量之刑罰權事項，法官行使此項裁量
    權，自得依據個案情節，參酌刑法第57條所定各款犯罪情狀
    之規定，於法定刑度內量處被告罪刑；除有逾越該罪法定刑
    或法定要件，或未能符合法規範體系及目的，或未遵守一般
    經驗及論理法則，或顯然逾越裁量，或濫用裁量等違法情事
    之外，並不得任意指摘其量刑違法（最高法院75年台上字第
    7033號、72年台上字第6696號及72年台上字第3647號判例意
    旨參照）。且在同一犯罪事實與情節，如別無其他加重或減
    輕之原因，下級審法院量定之刑，亦無過重或失輕之不當情
    形，則上級審法院對下級審法院之職權行使，原則上應予尊
    重（最高法院85年度台上字第2446號判決意旨參照）。準此
    ，第一審法院所為量刑，如非有上揭明顯違法之情事，尚難
    得以擅加指摘其違法或不當至明。本件原審認被告犯刑法
　　第284條前段之過失傷害罪，並考量被告領有適當之駕駛執
    照，其駕車上路即應遵守交通規則，詎其身為轉彎車，本應
    讓身為直行車之告訴人劉榮信先行，竟疏未遵守上揭規定，
    終肇至本案事故發生，所為實有不該。復衡酌被告犯後未對
    犯行坦認之態度，迄今尚未與告訴人達成和解並賠償其損害
    ，犯罪所生危害並無減輕；兼衡被告違反注意義務之情節與
    程度、告訴人所受傷勢輕重，於警詢中自述國中畢業之教育
    程度、業工、家庭經濟狀況小康等一切情狀，及說明符合自
    首要件並依刑法第62條前段減輕其刑，量處拘役25日，及諭
    知易科罰金之折算標準，認事用法俱無違誤，並無何判決理
    由未備之違法，告訴人請求檢察官提起本件上訴，為無理由
    ，應予駁回。
四、末查，被告未曾因故意犯罪受有期徒刑以上刑之宣告，並已
    於原審判決後111年9月22日與告訴人劉榮信達成調解，並已
    取得告訴人劉榮信之諒解（見本院111年交簡上字第243號卷
    第59頁），有臺灣高等法院被告前案紀錄表、本院111年度
    附民移調字第1583號調解筆錄等各1份在卷可證，是審酌被
    告雖一時過失致罹刑章，惟事後已知悔悟並積極與告訴人達
    成和解，徵得告訴人之諒解，本院信其經此偵審程序及科刑
    後，理當知所警惕而無再犯之虞，並認為其本案所受宣告之
    刑，以暫不執行為適當，爰依刑法第74條第1項第1款規定，
    宣告緩刑2年，以啟自新。
據上論斷，應依刑事訴訟法第455條之1第1項、第3項、第368條
、第373條，刑法第74條第1項第1款，判決如主文。
本案經檢察官楊挺宏聲請以簡易判決處刑，檢察官楊挺宏提起上
訴，檢察官賴心怡到庭執行職務。
中　　華　　民　　國　　111 　年　　10　　月　　20　　日
            刑事第十六庭  審判長法　官　游紅桃
　　　　　　　　　
　　　　　　　　　            　法　官　黃筱晴　　　　　
                                　　
　　　　　　　　　              法　官　鄧瑋琪
　　　　　　　　　

以上正本證明與原本無異。
本件不得上訴。
                                書記官　陳泳儐
中　　華　　民　　國　　111 　年　　10　　月　　21　　日
附件：
臺灣桃園地方法院刑事簡易判決
111年度壢交簡字第842號
聲  請  人  臺灣桃園地方檢察署檢察官
被　　　告　江錦爕　女　(民國00年0月0日生)
　　　　　　　　　　身分證統一編號：Z000000000號
　　　　　　　　　　住○○市○鎮區○○路000巷0弄00號
上列被告因過失傷害案件，經檢察官聲請以簡易判決處刑（111
年度偵字第11915號），本院判決如下：
    主  文
江錦爕犯過失傷害罪，處拘役貳拾伍日，如易科罰金，以新臺幣
壹仟元折算壹日。
    事實及理由
一、本件犯罪事實、證據及應適用之法律，除理由部分補充「被
    告於肇事後，停留現場，向前往處理之員警坦承肇事，並接
    受裁判等情，有桃園市政府警察局道路交通事故肇事人自首
    情形紀錄表附卷可憑，其所為與自首要件相符，爰審酌後依
    刑法第62條前段之規定，減輕其刑。」以外，其餘均引用檢
    察官聲請簡易判決處刑書之記載（如附件）。
二、爰以行為人之責任為基礎，審酌被告江錦爕領有適當之駕駛
    執照，其駕車上路即應遵守交通規則，詎其身為轉彎車，本
    應讓身為直行車之告訴人劉榮信先行，竟疏未遵守上揭規定
    ，終肇至本案事故發生，所為實有不該。復衡酌被告犯後未
    對犯行坦認之態度，迄今尚未與告訴人達成和解並賠償其損
    害，犯罪所生危害並無減輕；兼衡被告違反注意義務之情節
    與程度、告訴人所受傷勢輕重，於警詢中自述國中畢業之教
    育程度、業工、家庭經濟狀況小康等一切情狀，量處如主文
    所示之刑，並諭知易科罰金之折算標準。
三、應依刑事訴訟法第449條第1項前段、第3項、第454條第2項
    ，刑法第284條前段、第62條前段、第41條第1項前段，刑法
    施行法第1條之1第1項，逕以簡易判決處刑如主文。
四、如不服本判決，得自收受送達之翌日起20日內向本院提出上
    訴狀，上訴於本院第二審合議庭（須附繕本）。
本案經檢察官楊挺宏聲請以簡易判決處刑。
中　　華　　民　　國　　111 　年　　5 　　月　　30　　日
                  刑事第一庭  法　官  林述亨
以上正本證明與原本無異。
如不服本判決，應於判決送達後20日內向本院提出上訴狀（應附
繕本）。
　　　　　　　　　　　　　　　書記官　黃甄智　　　　　　
中　　華　　民　　國　　111 　年　　5 　　月　　31　　日
附錄本案所犯法條全文
中華民國刑法第284條
因過失傷害人者，處 1 年以下有期徒刑、拘役或 10 萬元以下
罰金；致重傷者，處 3 年以下有期徒刑、拘役或 30 萬元以下
罰金。
附件：
臺灣桃園地方檢察署檢察官聲請簡易判決處刑書　
                                    111年度偵字第11915號
　　被　　　告　江錦爕　女　61歲（民國00年0月0日生）
　　　　　　　　　　　　住○○市○鎮區○○路000巷0弄00號
　　　　　　　　　　　　國民身分證統一編號：Z000000000號
上列被告因過失傷害案件，業經偵查終結，認宜聲請以簡易判決
處刑，茲將犯罪事實及證據並所犯法條分敘如下：
　　　　犯罪事實
一、江錦爕於民國110年10月22日中午12時20分許，騎乘車牌號
    碼000-000號普通重型機車，沿桃園市平鎮區廣泰路往復旦
    路方向行經廣泰路與廣泰路210巷口欲左轉時，本應注意轉
    彎車應讓直行車先行，而依當時天候雨、日間自然光線、柏
    油路面濕潤、無缺陷、無障礙物且視距良好情況，又無不能
    注意之情事，竟疏未注意及此，驟然左轉，適劉榮信騎乘車
    牌號碼000-0000號普通重型機車，沿廣泰路往延平路方向行
    駛至該處，為閃避江錦爕所騎乘之前開車輛，緊急煞車而人
    車倒地，劉榮信因而受有右側小腿擦傷、右側足部擦傷之傷
    害結果。
二、案經劉榮信訴由桃園市政府警察局平鎮分局報告偵辦。
　　　　證據並所犯法條
一、詢據被告江錦爕固坦承有於上開時地與告訴人劉榮信發生前
    揭交通事故，惟於警詢及偵查中辯稱：告訴人往前行駛繞過
    伊後面約2個車身，伊閃他，對方就往右邊倒下，伊不知道
    有無過失傷害等語。經查，上開犯罪事實，業據證人即告訴
    人於警詢中證述明確，並有天成醫療社團法人天晟醫院診斷
    證明書、道路交通事故現場圖、道路交通事故調查報告表㈠㈡、
    桃園市政府警察局平鎮分局平鎮交通分隊道路交通事故照片
    黏貼紀錄表、舉發違反道路交通管理事件通知單、車輛資料查
    詢結果、桃園市政府警察局平鎮分局調閱監錄系統影像紀錄
    表各1份及監視器光碟1片附卷可稽。按轉彎車應讓直行車先
    行，道路交通安全規則第102條第1項第7款訂有明文。被告
    應注意能注意竟疏未注意上開規定致肇車禍，其有過失甚為
    顯然，則被告之過失行為與告訴人受傷間，即有相當因果關
    係，是被告犯嫌堪以認定。
二、核被告所為，係犯刑法第284條前段之過失傷害罪嫌。
三、至告訴意旨認被告尚有跨越分向限制線之過失云云，惟查，
    參以上開道路交通事故現場圖，依被告所自述其行向以觀，
    被告認其並無跨越分向限制線，而再觀諸上開桃園市政府警
    察局平鎮分局調閱監錄系統影像紀錄表，因分向限制線之位
    置為樹叢所遮掩，未能明確看出被告有無跨越分向限制線，
    故無從判斷被告左轉彎時，究有無跨越分向限制線而涉有前
    揭過失。惟此部分若成立犯罪，與上開聲請簡易判決處刑部
    分屬事實上一罪，為上開聲請簡易判決處刑部分效力所及，
    爰不另為不起訴處分，併此敘明。
四、依刑事訴訟法第451條第1項聲請逕以簡易判決處刑。
　　此　致
臺灣桃園地方法院
中　　華　　民　　國　 111　　年　　4 　　月　　11    日
　　　　　　　　　　　　　檢　察　官 楊挺宏
本件證明與原本無異 
中    華    民    國   111    年     4    月    14    日
                          書  記  官 盧憲儀
附記事項：
本件係依刑事訴訟法簡易程式辦理，法院簡易庭得不傳喚被告、
輔佐人、告訴人、告發人等出庭即以簡易判決處刑；被告、被害
人、告訴人等對告訴乃論案件如已達成民事和解而要撤回告訴或
對非告訴乃論案件認有受傳喚到庭陳述意見之必要時，請即另以
書狀向簡易法庭陳述或請求傳訊。
所犯法條：
中華民國刑法第284條
因過失傷害人者，處 1 年以下有期徒刑、拘役或 10 萬元以下
罰金；致重傷者，處 3 年以下有期徒刑、拘役或 30 萬元以下
罰金。